【裁判字號】    90,連易,13
【裁判日期】    900828
【裁判案由】    違反懲治走私條例
【裁判全文】
福建金門地方法院刑事判決                            九十年度連易字第十三號
    公  訴  人  福建金門地方法院檢察署檢察官
    被      告  甲○○
                乙○○
                丙○○
右列被告因違反懲治走私條例案件，經檢察官聲請簡易處刑（九十年度連偵字第四五
、五一號），本院認不宜簡易處刑（九十年度連簡字第十六號），並以通常程序審理
，判決如左：
    主  文
甲○○共同私運管制物品進口逾公告數額，處有期徒刑拾月，緩刑貳年。
乙○○、丙○○共同運送管制物品進口逾公告數額，各處有期徒刑陸月，如易科罰金
，以參佰元折算壹日，均緩刑貳年。
    事  實
一、甲○○因承包福建省北竿鄉芹壁村重建工程，亟需木材與石材，不思以正途取得
    所需之原料，明知私運淪陷區（即大陸地區）內物品達一千公斤以上，即視為管
    制物品，竟仍基於私運大陸物品之犯意，於民國九十年四月中旬，與大陸地區綽
    號「表哥」不詳姓名年籍之成年男子以電話商議，以新台幣（下同）二萬九千餘
    元之價格洽購主管機關公告管制進口之大陸杉木片四千零八十公斤、灰瓦片二千
    一百六十公斤、樓層片一萬九千六百零九點五公斤、石柱一千一百五十五公斤、
    石板七百九十二公斤及紅瓦片六百八十四公斤，雙方並約定由上開綽號「表哥」
    之男子將前揭數量之大陸木材及石材私運到福建省連江縣北竿鄉大坵島後，即由
    甲○○僱用知情之乙○○、丙○○於同年五月七日夜間十一時三十分許，自福建
    省北竿鄉中沃口報關出海，由乙○○駕駛其所有之「昌隆號」漁船，而丙○○於
    船上協助，前往與上開綽號「表哥」協議之交貨地點，二人並在福建省北竿鄉大
    坵島上，自不知名大陸漁船上接駁前開大陸管制物品，置放於船艙中運送回福建
    省連江縣北竿鄉，嗣於翌日凌晨五十分許，該船返回至北竿鄉白沙漁港時，為行
    政院海岸巡防總局連江機動查緝隊察覺有異，而當場查獲上情，並扣得上開大陸
    物品。
二、案經行政院海岸巡防總局連江機動查緝隊移送及福建金門地方法院檢察署檢察官
    自動檢舉偵查起訴。
    理   由
一、訊據被告甲○○對於與綽號「表哥」之大陸成年男子私運前開大陸木材及石材之
    犯行；被告乙○○、丙○○對於運送上揭大陸木材及石材之犯罪事實均坦承不諱
    ，復有記載查扣大陸木材及石材之查扣單、照片四張在卷可稽，足徵被告自白與
    事實相符。本件事證明確，被告之犯行洵堪認定。
二、核被告甲○○所為，係犯懲治走私條例第二條第一項之私運管制物品罪，被告乙○○、丙○○所為係犯懲治走私條例第三條第一項之運送走私物品罪，被告甲○○與綽號「表哥」之大陸成年男子對於私運逾公告數額之管制物品之犯行，渠等
    間有犯意聯絡與行為分擔，應以共同正犯論；被告乙○○、丙○○二人對於運送
    走私物品之犯行，有犯意之聯絡與行為之分擔，亦應論以共同正犯。按懲治走私
    條例第十二條規定：「自大陸地區私運物品進入台灣地區或自台灣地區私運物品
    前往大陸地區者，以私運物品進口出口論，適用本條例之規定處斷」。其修正理
    由並明示，該條所謂之「臺灣地區」，係指臺灣、澎湖、金門、馬祖及政府統治
    權所及之其他地區，「大陸地區」則係指臺灣地區以外之中華民國領土，亦即行
    政院公告「懲治走私條例公告管制物品項目及其數額」丁項所指之「淪陷區」（
    最高法院八十八年度台上字第一六七三號判決參照）。次按，行政院於七十九年
    三月三十日公告修正，並於同年四月一日起實施之「懲治走私條例公告管制物品
    項目及其數額」丁項規定，自淪陷區（即大陸地區）私運物品進入本國自由地區
    ，其所私運之物品，以管制物品論，且除甲、乙項外，其餘物品以私運一項或數
    項重量達一千公斤者，以管制進出口物品論，本件被告所運送之管制物品大陸木
    材及石材，已逾一千公斤之公告數額，此有基隆關稅局處分書九十年第九○○八
    一一號函在卷足憑，又公訴人起訴之事實雖認被告甲○○係犯共同運送管制物品
    罪，惟按懲治走私條例第三條第一項所列之「運送」走私物品之行為，本質上均
    屬同條例第二條私運管制物品罪之後續行為，行為人於私運管制物品進口既遂後
    再行僱用他人運送走私物品，則嗣後運送走私物品之罪，應為前之私運管制物品
    罪所吸收，不另論罪，要無與受僱運送走私物品之人成立共同運送走私物品罪之
    餘地，最高法院八十六年台上字第一五二○號判決可資參照。本件被告甲○○與
    大陸地區綽號「表哥」之成年男子間，就私運逾公告數額之大陸物品之犯行，此
    部分之事實既經公訴人載明於犯罪事實欄內，其基本犯罪事實相同，本院自得變
    更法條。爰審酌被告甲○○因一時失慮致有本件犯行，被告乙○○、丙○○所運
    送之物品其價值尚非至鉅，及其品性、犯罪動機、手段、目的及事後態度等一切
    情狀，分別量處如主文所示之刑，及諭知易科罰金之折算標準，又查被告三人前
    均未曾受有期徒刑以上刑之宣告，此有本院前案紀錄表各一紙附卷可憑，此次因
    一時失慮，致罹刑章，事後已知悔悟，經此刑之宣告，應知警惕而無再犯之虞，
    本院因認暫不執行其刑為當，均予以宣告緩刑二年，以啟自新。末查，扣案之如
    查扣單之大陸木材與石材業經據基隆關稅局九十年第九○○八一一號處分書執行
    沒入，有上開處分書在卷足憑，自無從再予宣告沒收（司法院院字第二八三二號
    解釋參照）。
據上論斷，應依刑事訴訟法第二百九十九條第一項前段，懲治走私條例第二條第一項
、第三條第一項、第十二條、第十一條，刑法第十一條、第二十八條、第四十七條第
一項，罰金罰鍰提高標準條例第一條、第二條，刑法第七十四條第一款，判決如主文
。
本案經檢察官崔秉君到庭執行職務。
中      華      民      國      九十      年      八    月    二十八    日
                                          福建金門地方法院連江刑事庭
                                                  法  官  顏  淑  惠
右判決正本證明與原本無異。
對於本件判決如有不服，應於收受送達後十日內向本院提出上訴書狀，上訴於福建高
等法院金門分院，並按他造當事人之人數附具繕本。
中      華      民      國      九十      年      八    月    二十八    日
                                                  書記官  林  長  貴


司法院資訊處製作；財團法人民間司法改革基金會備份。
